臺灣臺中地方法院刑事判決　　　　　　　　　　　　　九十年度易字第二四九七號
　　公　訴　人　臺灣臺中地方法院檢察署檢察官
　　被　　　告　甲○○
　　　　　　　　原名羅雅君）.
右列被告因違反毒品危害防制條例案件，經檢察官提起公訴（九十年度偵字第二三六
七號），本院判決如左：
    主  文
甲○○連續施用第二級毒品，累犯，處有期徒刑捌月。
    事  實
一甲○○前於民國八十八年間因違反毒品危害防制條例案件，經本院判處有期徒刑
    三月確定，甫於八十八年七月二十三日以易科罰金執行完畢。又於八十七年間，
    因施用毒品案件，經依本院以裁定送觀察、勒戒後，認無繼續施用毒品之傾向，
    由本院於八十七年八月三十一日以八十七年度中簡上字第一八五號判決免刑，並
    於八十七年九月二十六日確定在案。嗣又因自八十七年十二月二十一日起至同年
    月二十五日六時許止，連續施用第二級毒品安非他命多次，再經本院以八十七年
    度毒聲字第四○四五號裁定送勒戒處所觀察、勒戒後，認有繼續施用毒品傾向，
    復經本院以裁定將甲○○送臺灣臺中戒治所強制戒治一年，臺灣臺中地方法院檢
    察署檢察官並以八十七年度偵字第二二七四四○號聲請簡易判決處刑，嗣經本院
    簡易庭以八十八年度中簡字第五○七號刑事簡易判決判處有期徒刑參月。嗣因強
    制戒治執行滿三月，經評定為合格已無繼續戒治必要，再經本院於八十八年七月
    八日以八十八年度毒聲字第三九八四號裁定停止戒治，所餘戒治期間，付保護管
    束，並於八十八年七月二十一日停止戒治出所。惟甲○○復於停止強制戒治付保
    護管束期間之八十八年十月二十二日經採集其尿液送驗結果，呈甲基安非他命反
    應，而違反保護管束應遵守事項情節重大，經本院以八十八年度毒聲字第六六八
    七號裁定撤銷停止戒治，乃自八十九年二月九日繼續執行強制戒治至同年八月十
    三日止出所，仍不知悔改，復另行基於施用第二級毒品安非他命之概括犯意，由
    綽號「阿水」之人無償提供第二級毒品安非他命後，自九十年四月二十三日起至
    同年十一月十五日止，在臺中市○○路火焰ＰＵＢ等酒吧內，以將第二級毒品安
    非他命放置於玻璃紙上，以火燒烤底部，使產生白煙吸入體內之方式，連續施用
    第二級毒品安非他命多次，平均一至二月施用一次。嗣（一）先為警於九十年四
    月二十八日二十二時三十分許在臺中市○區○○路（起訴書誤載為建成路）三二
    八巷口查獲，（二）再於九十年十一月十六日十二時十分於臺中市○○○街七一
    巷內為警查獲。經採集其尿液送驗結果，甲基安非他命均呈陽性反應，始查悉上
    情。
二、案經臺北市政府警察局中山分局移送臺灣臺中地方法院檢察署檢察官偵查起訴。
    理  由
一、訊據被告甲○○對於在右揭時、地，連續多次施用第二級毒品安非他命之犯罪事
    實供承不諱，且被告（一）於九十年四月二十八日所採集之尿液，經分送臺北市
    立療養院及法務部調查局檢驗結果，（二）九十年十一月十六日於臺中市警察局
    第一分局所採集之尿液，經送臺中市衛生局檢驗結果，均呈陽性反應，有臺北市
    立療養院煙毒檢驗報告書、法務部調查局（90）陸（一）字第九○○八四三八五
    號及臺中市衛生局煙毒尿液檢驗成績書各一紙在卷可稽，足徵被告上開自白與事
    實相符，堪以採信。
二、按毒品危害防制條例對於施用毒品者，並未予以除罪，施用毒品之行為仍屬犯罪
    ，本應受刑罰之評價，惟因施用毒品者屬「病態性犯人」，毒品危害防制條例為
    維護施用毒品行為人之身心健康，乃明定應施以類似病患治療之觀察、勒戒或強
    制戒治等療程，並僅在該條例第二十條第二項、第二十三條第一項所定之條件下
    （亦即：(一)初犯經觀察、勒戒，無繼續施用毒品之傾向，(二)五年內再犯經觀察、
    勒戒，無繼續施用毒品之傾向，(三)一犯經觀察、勒戒，有繼續施用毒品之傾向，
    再經強制戒治期滿），始免予刑罰訴追外，對每一施用毒品之行為，仍應施予罪
    刑之評價。至毒品危害防制條例第二十二條第二項中段所稱違反保護管束應遵守
    事項情節重大者，得由檢察官聲請法院裁定撤銷停止戒治之規定，應係類如保安
    處分執行法第四條之一第二項前段之立法意旨，僅就已進行之強制戒治處分，繼
    續執行，即足收戒除毒癮之治療目的，無再向法院聲請裁定送觀察、勒戒或強制
    戒治之實益，並非限制停止戒治期間之施用毒品行為，「僅」得撤銷停止戒治，
    不得提起公訴。否則停止戒治前施用毒品之行為，應論處刑罰，停止戒治後之施
    用毒品行為，非難性較前者更高，反而不得訴追處罰，無異鼓勵犯罪。足見立法
    者之本意，當無以強制戒治之療程尚未完成，認停止戒治期間之施用毒品行為，
    無再為罪刑評價之必要，且在再犯、三犯或三犯以上之情形均然，不得割裂解釋
    ，認再犯僅得撤銷停止戒治，不得提起公訴；三犯或三犯以上者，除得撤銷停止
    戒治，亦可提起公訴。職是之故，毒品危害防制條例所稱之「再犯」、「三犯」
    應以是否為訴訟法上之同一案件為斷，而非以觀察、勒戒或強制戒治等療程完結
    之次數為準。被告於八十七年間，因施用毒品案件，經依本院以裁定送觀察、勒
    戒後，認無繼續施用毒品之傾向，由本院於八十七年八月三十一日以八十七年度
    中簡上字第一八五號判決免刑並於八十七年九月二十六日確定在案。嗣又因自八
    十七年十二月二十一日起至同年月二十五日六時許止，連續施用第二級毒品安非
    他命多次，再經本院以八十七年度毒聲字第四○四五號裁定送勒戒處所觀察、勒
    戒後，認有繼續施用毒品傾向，復經本院以裁定將被告送臺灣臺中戒治所強制戒
    治一年，臺灣臺中地方法院檢察署檢察官並以八十七年度偵字第二二七四四○號
    聲請簡易判決處刑，嗣經本院簡易庭以八十八年度中簡字第五○七號刑事簡易判
    決判處有期徒刑參月。嗣因強制戒治執行滿三月，經評定為合格已無繼續戒治必
    要，再經本院於八十八年七月八日以八十八年度毒聲字第三九八四號裁定停止戒
    治，所餘戒治期間，付保護管束，並於八十八年七月二十一日停止戒治出所。惟
    被告復於停止強制戒治付保護管束期間之八十八年十月二十二日經採集其尿液送
    驗結果，呈甲基安非他命陽性反應，而違反保護管束應遵守事項情節重大，經本
    院以八十八年度毒聲字第六六八七號裁定撤銷停止戒治，自八十九年二月九日繼
    續執行強制戒治至同年八月十三日止出所等情，有刑事判決二份、刑事裁定、臺
    灣高等法院被告全國前案紀錄表及查詢被告在監在押資料各一份在卷可按。是被
    告因八十七十二月二十一日起至同年月二十五日止施用第二級毒品安非他命，經
    法院第二度裁定送觀察、勒戒、強制戒治及停止戒治付保護管束，已逾近十月之
    八十八年十月間，才再度開始連續施用第二級毒品安非他命，應係另起犯意，核
    屬另一獨立之犯罪行為；又被告因於八十八年十月間施用第二級毒品安非他命，
    而經本院裁定撤銷停止戒治，於八十九年二月九日入臺灣臺中戒治所執行戒治至
    同年八月十三日止，其於強制戒治期滿出所後，自九十年四月二十三日始再行施
    用第二級毒品安非他命，其間已有近一年四月時間未曾施用毒品，足見其自九十
    年四月二十三日起至同年十一月十五日止，再行連續施用第二級毒品安非他命多
    次之行為，亦係另行起意，而為另一獨立犯行，仍應予以訴追處罰。因而事證明
    確，被告施用第二級毒品安非他命之犯行洵堪認定，應予依法論科。
三、查安非他命屬毒品危害防制條例第二條第二項第二款所規定之第二級毒品。被告
    施用第二級毒品安非他命之行為，核係犯同條例第十條第一項之施用第二級毒品
    罪。其持有毒品之行為，意在供己施用，故持有之低度行為，應為施用之高度行
    為所吸收，不另論罪。被告先後多次施用第二級毒品安非他命之犯行，時間緊接
    ，且觸犯構成要件相同之罪，顯係基於概括犯意反覆為之，應依刑法第五十六條
    連續犯之規定，論以一罪，並加重其刑。被告前於八十八年間因違反毒品危害防
    制條例案件，經本院判處有期徒刑三月確定，甫於八十八年七月二十三日以易科
    罰金執行完畢，有臺灣臺中地方法院檢察署刑案紀錄查註紀錄表及前揭臺灣高等
    法院被告全國前案紀錄表各一份在卷可查，其受有期徒刑之執行完畢，五年以內
    再犯有期徒刑以上之罪，為累犯，依法分別遞予加重其刑。如犯罪事實欄所示之
    事實，公訴人雖僅就被告於九十年四月二十八日二十二時三十分回溯九十六小時
    內某時施用第二級毒品安非他命一次之犯行予以起訴，而未論及其餘部分犯行，
    惟被告該其餘部分犯行，既與起訴部分之施用第二級毒品安非他命之犯罪事實，
    有連續犯之裁判上一罪關係，自為起訴效力所及，本院自應併予審理。爰審酌被
    告前因施用毒品犯行，甫經二次觀察、勒戒，並送強制戒治，於戒治期滿後故態
    復萌，再施用毒品安非他命不輟，無視於毒品對於自身健康之戕害及國家對於杜
    絕毒品犯罪之禁令，惡性非輕，然被告犯後坦承犯行，態度尚稱良好等一切情狀
    ，量處如主文所示之刑，以示懲儆。
四、末查，被告於停止戒治付保護管束期間之八十八年十月二十二日經採集其尿液送
    驗結果，呈甲基安非他命陽性反應之部分，核屬另一獨立之犯罪行為，已如前述
    ，故不為本件起訴效力所及，而應由檢察官另行偵查起訴，併此敘明。
據上論斷，應依刑事訴訟法第二百九十九條第一項前段，毒品危害防制條例第十條第
二項、第二十條第三項前段，刑法第十一條前段、第五十六條、第四十七條，判決如
主文。
中      華      民      國      九十一      年      七    月     十六   日
                臺灣臺中地方法院刑事第七庭
                                 審判長法  官  夏  一  
                                       法  官  簡  源  希
                                       法  官  郭  妙  俐
右正本證明與原本無異。
如不服本判決，應於判決送達後十日內向本院提出上訴狀，上訴於臺灣高等法院臺中
分院( 須附繕本 )。
                                       書記官
中      華      民      國      九十一      年      七    月     十六   日
附錄本案論罪科刑法條全文：
毒品危害防治條例第十條
施用第一級毒品者，處六月以上五年以下有期徒刑。
施用第二級毒品者，處三年以下有期徒刑。
